臺北高等行政法院判決
　　　　　　　　　　　　　　　　　　 96年度訴字第01300號
　　　　　　　　　　　　　　　.
原　　　告　甲○○
被　　　告　財政部臺灣省北區國稅局
代　表　人　陳文宗（局長）住同上
訴訟代理人　乙○○
上列當事人間因綜合所得稅事件，原告不服財政部中華民國96年
2 月15日臺財訴字第09500598160 號（案號：第00000000）訴願
決定，提起行政訴訟並為訴之追加，本院判決如下：
　　主  文
原告之訴及其追加之訴均駁回。
訴訟費用由原告負擔。
　　事  實
一、事實概要：
　　緣原告配偶陳敏全於民國（下同）92年1 月1 日至12月31日
    受僱於財團法人國際合作發展基金會（下稱國合會），擔任
    「中美洲七國發展中小企業技術協助計畫」之宏都拉斯駐地
    顧問，嗣後原告辦理92年度綜合所得稅結算申報，列報其配
    偶取自國合會薪資所得新臺幣（除美金外，下同）0 元，被
    告所屬新店稽徵所初查依國合會開立各類所得資料更正申請
    書，將原開立扣繳暨免扣繳憑單類別由其他所得更正為薪資
    所得（給付總額不變），以94年8 月26日第0000000000號核
    定通知書檢附稅額繳款書，核定原告薪資所得2,580,615 元
    ，歸課原告當年度綜合所得總額為4,212,854 元，補徵應納
    稅額256,956 元。原告不服，主張其配偶係國合會聘用派駐
    宏都拉斯駐地顧問協調人，勞務完全於國外提供，92年僅返
    國15天，係屬駐外人員而非出差性質，薪資所得非屬我國來
    源所得，無須課徵綜合所得稅云云，申請復查。案經被告審
    查認為：原告配偶92年1 月至12月受僱於國合會擔任宏都拉
    斯駐地顧問，全年領取薪資2,580,615 元，均由國合會在中
    華民國境內支付，係受國合會指派至他國工作，依原告配偶
    與國合會簽署駐地顧問委任合約書所載，國合會按月支付其
    顧問費內含所得稅款，並支付出差費用，又該會94年5 月5
    日各類所得扣報繳資料更正申請書及同年月6 日財國合發字
    第0940004824號函更正支付原告配偶系爭所得為薪資所得，
    依規定其配偶取自該會之勞務報酬，核屬中華民國來源所得
    ，應依法課徵綜合所得稅，原核定並無不合，遂以95年10月
    3 日北區國稅法二字第0950026267號復查決定予以駁回，未
    獲變更（下稱原處分）。原告仍表不服，主張其配偶出差係
    指離開駐地宏都拉斯之情形，並提示配偶入出國日期證明書
    ，表示全年在臺灣僅停留14天，可證其配偶全年均在國外提
    供勞務云云，提起訴願，亦遭決定駁回，遂提起本件行政訴
    訟。
二、兩造聲明：
（一）原告聲明：
    1.訴願決定及原處分均撤銷。
    2.被告應退還原告92年度原已按月扣繳之所得稅款237,176
      元。
    3.訴訟費用由被告負擔。
（二）被告聲明：
    1.駁回原告之訴。
    2.訴訟費用由原告負擔。
三、兩造之爭點：
（一）原告主張之理由：
    1.原告起訴狀所載之聲明雖僅記載訴願決定及原處分撤銷，
      但原告已於起訴狀「訴訟標的金額或價額」一欄載明除撤
      銷原處分及訴願決定之256,950 元外，尚包括被告應退還
      原告92年度原已按月扣繳之所得稅款237,176 元，並且於
      起訴狀第2 頁事實欄第2 段末尾載明「爰請撤銷原訴願決
      定，退還原告92年度原已按月扣繳之所得稅款237,176 元
      ，並免予補徵稅額256,950 元。」因此，訴之聲明第2 項
      部分原即屬起訴之範圍，並非訴之追加。
    2.原告配偶之所得應屬境外所得，並非中華民國來源所得，
      依所得稅法第8 條第3 款之反面解釋，應免納所得稅：
      (1)依所得稅法第2 條第1 項規定：「凡有中華民國來源所
        得之個人，應就其中華民國來源之所得，依本法規定，
        課徵綜合所得稅。」同法第8 條第3 款則規定：「本法
        稱中華民國來源所得，係指左列各項所得：…三、在中
        華民國境內提供勞務之報酬。但非中華民國境內居住之
        個人，於一課稅年度內在中華民國境內居留合計不超過
        九十天者，其自中華民國境外僱主所取得之勞務報酬不
        在此限。」因此，依所得稅法之規定，應課徵綜合所得
        稅之勞務所得，以勞務提供地在中華民國境內者為限。
        若勞務提供地在中華民國境外者，依據現行所得稅法，
        即使僱主為中華民國境內僱主，依據前述所得稅法第8
        條第3 款之反面解釋，仍屬無須繳納所得稅之境外所得
        。
      (2)而關於前述條文之適用，主管機關財政部亦曾作成多項
        解釋函令說明其意旨，財政部69年10月15日臺財稅第38
        556 號函即釋示：「派駐國外服務並經常居住國外之員
        工，其因在國外提供勞務而取得之報酬，包括在國內支
        領之薪資，非屬我國來源所得，可免扣繳我國所得稅。
        」財政部63年10月3 日臺財稅第37273 號函亦釋示：「
        派駐國外分支機構服務並經常居住國外之員工，其因在
        國外提供勞務而取得之報酬，非屬我國來源所得，依法
        免徵所得稅。」因此，只要人民確實係派駐國外服務並
        經常居住國外，因其勞務提供地、經濟生活之重心均為
        中華民國境外，即使其薪資係在國內支領，依據所得稅
        法之規定，仍屬境外所得，而無庸課徵所得稅。
      (3)就本件而言，原告配偶取自國合會之所得，確屬前述境
        外所得之情形，說明如下：
        原告配偶與國合會係簽訂「中美洲七國發展中小企業
          技術協助計畫駐地顧問委任合約書」，其名稱不僅已
          標明係「委任」契約，而非聘僱，且其內容係屬委任
          原告配偶為「駐地顧問」（合約名稱及前言），就中
          美洲地區7 個國家之工業援助計畫，基於專業知識與
          經驗，有全權之裁量權（合約第2 條及第4 條參照）
          ，故其係屬委任契約應無疑義。
        按原告配偶係受國合會委任，於92年度全年派駐中美
          洲宏都拉斯，在中美洲經濟整合銀行辦公，尚有國合
          會96年3 月30日財國合發字第0960003297號函載明「
          茲證明臺端（即陳敏全）於民國91年1 月15日至93年
          12月31日擔任本會專案派駐中美洲宏都拉斯之技術協
          助計畫協調人，依本會相關規定係專案派駐國外人員
          ，全年居住於國外工作，非屬國內人員出差之性質，
          請查照。」因此，原告配偶確屬派駐國外服務之情形
          。
        再者，原告配偶於92年全年中，僅於該年度3 月1 日
          至3 月15日返國述職，於臺灣停留15天。因此，原告
          配偶確屬「經常居住國外」之情形。證之委任合約書
          、派駐證明函及入出國境紀錄之事實，可知原告之配
          偶係全年在國外提供勞務，其所取得之報酬，依法免
          納所得稅。被告及財政部以似是而非之論據，對上項
          所得逕自認定課稅，而對原告所提相關稅法規定及事
          證，均有忽視或誤解，實有未當。
        詳言之，原告配偶係92年全年派駐在宏都拉斯首都Te
          gucigalpa 工作，在中美洲經濟整合銀行辦公，該行
          依據與國合會簽訂之合作協議書，提供固定辦公室、
          人員及後勤支援。原告配偶係以宏都拉斯為駐地，執
          行對宏都拉斯與其他中美洲六國之各項技術協助業務
          之推動，並按時參加我國駐宏都拉斯大使館之館務會
          議，其係屬派駐而非出差之性質，應至為明顯。
        易言之，不論從原告配偶勞務之提供地，或原告配偶
          實際居住之情形以觀，其經濟活動之重心均不在中華
          民國境內，而係於中美洲地區之宏都拉斯，因此並非
          基於中華民國境內法律社會及經濟社會所提供之交易
          市場條件，而有所增益，從而就此所得不予課徵所得
          稅，並不違反公共利益，亦未違反所有權之社會義務
          ，附此敘明。根據司法院釋字第198 號意旨：按所得
          稅法規定，中華民國境內居住之個人，就其在中華民
          國境內之所得，須辦理結算申報納稅；反之非中華民
          國境內居住之個人（下稱國外身分者），就其在中華
          民國境內之所得，由扣繳義務人辦理就源扣繳，毋須
          辦理結算申報。第一，戶籍設定與否，與所得是否屬
          中華民國來源所得，因此須否繳交所得稅係屬兩事。
          蓋中華民國境內居住與否，與所得是屬於中華民國來
          源所得係屬不同概念；第二，依法課稅自須依據所得
          稅法規定，依所得種類定之，不得泛言於國內設有戶
          籍，全部所得即應納稅；第三，原告配偶妻兒均屬獨
          立個體，與原告應否納稅無關。
        又本案爭點係原告配偶之所得係因境外需求而接受國
          合會委任而派駐宏國提供勞務，非因基於中華民國境
          內法律社會及經濟社會所提供之交易市場條件，而有
          所增益，原告配偶不僅勞務提供地係在中華民國境外
          的中美洲宏都拉斯，且確屬派駐國外服務，依據前述
          所得稅法第8 條第3 款之反面解釋，以及財政部69年
          10月15日臺財稅第38556 號函、63年10月3 日臺財稅
          第37273 號函之釋示內容，原告之系爭所得確屬境外
          所得，應免納所得稅。
      (4)謹就被告96 年5月2 日答辯狀說明如下：
        被告以所得稅法第14條第1 項第3 類之規定，認定原
          告配偶之所得為薪資所得，故應予課徵所得稅，惟查
          ：(甲)所得稅法第14條第1 項第3 類之規定，係為薪資
          所得之定義條款，並非境內所得之定義條款，兩者不
          得混為一談，即使依據所得稅法第14條第1 項第3 類
          定義為薪資所得，但仍有可能為境外薪資所得或境內
          薪資所得，不得逕以薪資所得錯誤推論為境內薪資所
          得，被告之論證及對所得稅法之解釋似有違誤。(乙)因
          此，關於本案爭點即系爭所得究為境內所得或境外所
          得一事，應依前述所得稅法第8 條第3 款之規定及相
          關解釋函令認定之，而非依被告主張之所得稅法第14
          條第1 項第3 類認定之。
        被告另以財政部84年6 月21日臺財稅字第000000000
          號函而為不利於原告配偶之主張，惟查該釋示之內容
          係以「該公司員工」「出差」為構成要件事實，惟本
          件原告配偶既非國合會之員工，亦非出差，與該釋示
          之事實並不符合，被告不得強加比附援引。茲說明如
          下：(甲)原告配偶並非國合會之員工：依據其與國合會
          簽訂之中美洲七國發展中小企業技術協助計畫駐地顧
          問委任合約書第5 條第1 項可知，係約定原告配偶「
          比照」國合會駐外人員投保相關保險，第7 條第2 項
          亦約定原告之休假、考核及獎懲視性質比照國合會駐
          外技術團人事規章辦理，其均非規定「適用」，按所
          謂之比照係指原非適用對象者，基於特殊考量准以比
          照辦理之意，因此顯然原告配偶並非國合會之內部員
          工。而依據國合會之組織規章國際合作發展基金會組
          織規程第4 條可知，國合會係設業務企劃處、技術合
          作處、金融業務處、國際人力發展處、行政管理處、
          會計室、稽核室、法務室、資訊室等處、室，並無系
          爭「中美洲七國發展中小企業技術協助計畫駐地顧問
          」一職，因此原告配偶確實並非國合會之員工。原告
          同時為中美洲經濟整合銀行（B.C.I.E.，Banco Cent
          ro Americano de Intergacion Economica ）之顧問
          ，而非僅為國合會之顧問；再者中美洲經濟整合銀行
          之員工優惠利率存款至今仍持續有效中，並未因原告
          配偶與國合會之委任關係於93年底終止而取消，顯見
          原告確實另外獨立擔任中美洲經濟整合銀行顧問。實
          則，無論原告配偶是否為中美洲經濟整合銀行之顧問
          ，其確實並非國合會員工之事實，已至為明顯，故此
          點仍為補充說明，被告不得僅以此為不利於原告配偶
          之主張。(乙)原告配偶並非出差，而係派駐：綜觀系爭
          委任合約之內容，該合約書前言及第2 條、第3 條等
          規定，原告係應以協調人方式，擔任常駐中美洲地區
          （宏都拉斯及其他六國）之駐地顧問，合約中並無任
          何「自臺灣以出差方式前往中美洲工作」之約定條款
          。另合約書第7 條第2 項約定，原告配偶之休假、考
          核及獎懲，出勤等工作細節，係比照國合會駐外技術
          團人員人事規章辦理，由此亦可證明原告確係常駐國
          外提供勞務，而非出差性質。蓋若原告配偶係屬國外
          出差性質，自不應比照駐外人員規章，而應直接適用
          或比照該會國內人員人事規章。又國合會96年3 月3
          日財國合發字第0960003297函即已再次證明原告配偶
          確係由國合會派駐宏都拉斯，而非以國外出差方式前
          往當地工作，且該函所指中美洲經濟整合銀行之地址
          係在宏都拉斯首都Tegucigalpa ，附此敘明。又營利
          事業或團體員工之國外出差，均涉及國外出差費（旅
          館費、日支費等）之報支，而原告配偶92年度在宏都
          拉斯提供勞務，只支領約定報酬，並未按「駐在日數
          」支領國外出差費，因此本案並無被告及財政部所稱
          國外出差之事實，非屬國外出差性質至為明顯。且若
          原告配偶係屬出差性質，92年國合會應已對其支付36
          5 天×美元138/天＝50,370美元之出差日支費，但國
          合會從未支付該項出差費予原告配偶，因此非出差性
          質甚明。(丙)被告所舉財政部84年6 月21日臺財稅0000
          00000 號解釋函中，其所稱員工依合約所定期限在國
          外提供技術服務，係屬國外出差性質之適用，應以合
          約中載有相關之出差規定及出差之事實為前提，並非
          只憑員工依合約所定期限在國外提供技術服務等文字
          ，即可認定係屬國外出差性質。蓋員工在國外提供勞
          務，均有一定之期限，如認為定期在國外提供勞務即
          屬國外出差性質，則現行稅法所規定勞務在國外提供
          者所取得之報酬依法免徵所得稅將形同具文，亦與所
          得稅法第8 條第3 款及財政部63年10月3 日臺財稅第
          37273 號函及69年10月15日臺財稅第38556 號函等兩
          項釋示之意旨不符。
        被告以系爭薪資「均由國合會在中華民國境內支付」
          ，而為不利於原告配偶之認定，惟查：(甲)依所得稅法
          第8 條第3 款之規定，只要勞務在中華民國境外提供
          者，其報酬即免納綜合所得稅，與薪資之支付地係在
          國內或國外無關，蓋所得之支付地並非構成應否課稅
          之要件。(乙)財政部前開兩釋示亦明白表示派駐國外服
          務並經常居住國外之員工，其因在國外提供勞務而取
          得之報酬，包括在國內支領之薪資，非屬我國來源所
          得，依法免徵並免扣繳我國綜合所得稅，被告之主張
          顯有違誤。
        被告以「國合會按月支付其顧問費內含所得稅款，並
          支付出差費用」作為有利於其主張，惟查：(甲)系爭合
          約第5 條第1 項雖載明「內含所得稅款」，但並未指
          明係中華民國所得稅款或其他國家之所得稅款，因此
          不得僅因此即認定原告配偶有繳納中華民國所得稅之
          義務。(乙)再者，納稅義務係屬公法上之義務，不容私
          人間約定及變更，此為稅法之基本法理，當為被告機
          關所熟知。詳言之，薪資受領人是否應依法繳納所得
          稅，與雇主給付薪資時是否包含所得稅無關，若受領
          人依法有繳納所得稅之義務，即使受領之薪資未包含
          所得稅，則仍應依法納稅；反之，受領人依法如不需
          繳納所得稅，縱使雇主給付之酬勞，名義上包含所得
          稅在內，依法仍無需繳納。訴願決定書以原告領受之
          報酬包括稅款在內，從而認定應繳納所得稅，實有不
          當。(丙)因此，無論原告配偶與國合會如何約定，其就
          系爭所得是否應負繳納所得稅之義務，端視所得稅法
          之規定及解釋而定，被告之主張顯有誤解。(丁)至於被
          告主張國合會支付原告配偶所謂出差費用一事，則係
          誤會，按綜觀其與國合會簽訂之系爭委任合約，並無
          任何出差之文字，更無論對於出差費用之約定。至其
          緣由，則如原告配偶所一再陳明者，其與國合會的關
          係係屬派駐國外服務而非出差，因此當然不會有出差
          費用之問題。(戊)至合約書附件所稱出差日支費，並非
          原告配偶由臺灣出差至國外之差旅費，而係合約書附
          件「經費動支及報銷規定」第9 點所明定「駐地協調
          人（即原告）因公務須離開駐地（指宏都拉斯）前往
          他國出差時」，由國合會支付出差旅費之意。此見同
          一附件之附表二「出差生活費預估方式」，在備註欄
          中即明白規定「協調人於宏都拉斯（駐地）境內不得
          報領出差生活費」，顯見確係僅在離開宏都拉斯前往
          周邊六國洽公時，方可依據出差事實核實報支出差費
          ，並非臺灣出差至宏都拉斯(己)因此，被告及訴願機關
          將上開以宏都拉斯為駐地，而出差至第三國之出差費
          ，誤認為係自臺灣出差國外之出差費，從而誤認為原
          告配偶係以國外出差性質自臺灣前往駐地宏都拉斯工
          作，實與事實不符。
        原處分及訴願決定書認為國合會所開立之扣繳及免扣
          繳憑單之所得項目已由「其他所得」改為「薪資所得
          」，從而認定原告之配偶所取得之報酬屬薪資所得，
          認定原告之配偶需繳交所得稅一節，與事實及財政部
          兩解釋函令、以及課稅實務不符，本案勞務在中華民
          國境外提供，其所取得之報酬，依首揭所得稅法第8
          條第1 項第3 款及財政部63年10月3 日臺財稅37273
          號函及69年10月15日臺財稅38556 號函之規定，應免
          納綜合所得稅。不論扣繳憑單所填載所得項目之歸類
          係屬「其他所得」（更正前）或「薪資所得」（更正
          後），均應依法免稅；被告及財政部以扣繳憑單之填
          載由「其他所得」變更為「薪資所得」，即認定應按
          薪資所得課稅，完全忽視原告受僱派駐宏都拉斯提供
          勞務之事證，實與上開所得稅法及財政部釋函之規定
          不符，殊有未當。被告另以國合會出具之扣繳憑單將
          系爭所得列為薪資所得，而為不利於原告之認定，並
          要求原告應循更正扣繳憑單程序向扣繳義務人（國合
          會）要求辦理更正，如經更正被告所屬機關自當按更
          正後之所得額重新核定，惟查：(甲)如前所述，納稅義
          務係屬公法上之義務，不容私人間約定及變更，此為
          稅法之基本法理，當為被告所熟知。亦即，稅法義務
          係屬客觀法秩序，與當事人之主觀認定並無關聯。因
          此，系爭所得是否屬中華民國境內所得，須依所得稅
          法及相關解釋函令客觀認定，與國合會主觀所認知之
          項目無關。(乙)若依被告之邏輯，則無異於認為扣繳義
          務人之認定可以拘束稅捐機關，如此邏輯似不合乎法
          秩序及稅捐實務。(丙)此外，第三人國合會亦曾於96年
          3 月20日以財國合發字第096000839 號函向被告申請
          更正原告之92年度綜合所得稅扣繳憑單，因此就事實
          層面而言，被告主張之國合會係認定薪資所得一事，
          已不復存在。
        原處分及訴願決定認為國合會付給原告配偶之報酬中
          包括稅金，因而認定原告應繳納所得稅，顯與所得稅
          法及實務不符，其理由如下：薪資受領人是否應依法
          繳納所得稅，與雇主給付薪資時是否包含所得稅無關
          ，若受領人依法有繳納所得稅之義務，即使受領之薪
          資未包含所得稅，則仍應依法納稅；反之，受領人依
          法如不需繳納所得稅，縱使雇主給付之酬勞，名義上
          包含所得稅在內，依法仍無需繳納。原處分及訴願決
          定書以原告配偶領受之報酬包括稅款在內，從而認定
          應繳納所得稅一節，實有不當。
        被告主張因國合會曾變更扣繳憑單類別而認原告配偶
          之所得應該繳納所得稅，惟查：原告配偶在中美洲宏
          都拉斯提供勞務係屬派駐性質一事，已有系爭委任合
          約及國合會函為證，被告卻無視此證據，欲以其上並
          未提及「出差」或「派駐」，亦未提及工作性質之扣
          繳憑單為不利原告之證據，實有違證據法則。
        至被告所稱「…不論其前往境外出差之時間長短，原
          則上均應認屬中華民國來源所得」等語，被告實為「
          稻草人攻擊」之謬誤，按原告配偶並非以居住國外時
          間長短論證本件係屬派駐而非出差，而係以系爭委任
          合約及國合會函為證據證明派駐國外服務之要件，至
          於入出國日期證明書所證明者係經常居住國外之要件
          ，以及未有按日依照國合會出差標準報領美金138 元
          之事實，至於入出國日期證明書所證明者係「經常居
          住國外」之要件，被告實有誤解。
      (5)依據所得稅法第8 條第3 款之反面解釋，及財政部69年
        10月15日台財稅第38556 號函、63年10月3 日台財稅第
        37273 號函釋內容，法有明文規定在境外提供勞務之所
        得免徵所得稅，原處分及訴願決定誤認原告之配偶之職
        務係屬國外出差性質，因而比附援引財政部84年6 月21
        日臺財稅000000000 號及87年8 月7 日臺財稅第000000
        000 號二解釋函之案例內容：××資訊公司及××航空
        公司以「國外出差」方式派遣其員工前往國外工作之函
        釋，以致於作出不符合法條及解釋函之認定。再者，被
        告固對應繳稅之納稅義務人有徵收之權責，但對於符合
        法律規定無須繳稅之善良納稅人亦負有不違法課徵之責
        ，因個別納稅人與國家機器相較實屬萬分弱勢，被告未
        能明察而堅持錯誤認知，則善良納稅人實求助無門。
    3.綜上所述，原告配偶取自於第三人國合會92年度之所得2,
      580,615 元，其勞務提供地係在中美洲宏都拉斯，且確屬
      「派駐國外服務且經常居住國外」之情形，依據所得稅法
      第8 條第3 款之反面解釋，以及財政部69年10月15日臺財
      稅第38556 號函、63年10月3 日臺財稅第37273 號函之釋
      示內容，原告之系爭所得確屬境外所得，應免納所得稅。
（二）被告主張之理由：
    1.按「凡有中華民國來源所得之個人，應就其中華民國來源
      之所得，依本法規定，課徵綜合所得稅。」「薪資所得：
      凡公、教、軍、警、公私事業職工薪資及提供勞務者之所
      得。」為行為時所得稅法第2 條第1 項及第14條第1 項第
      3 類前段所明定，次按「遇有左列情形之一者，其居所視
      為住所：一、住所無可考者。二、在中國無住所者。但依
      法須依住所地法者，不在此限。」為民法第22條所規定，
      又「憲法第19條規定『人民有依法律納稅之義務』，乃揭
      示『租稅法律主義』之原則。所得稅法係規定國家對於人
      民課徵所得稅之法律，依同法第2 條第1 項及第71條規定
      ，凡中華民國境內居住之個人，均應就其全年綜合所得或
      營利事業所得，辦理結算申報。又同法第7 條第2 項規定
      『本法稱中華民國境內居住之個人，指左列二種：一、在
      中華民國境內有住所，並經常居住中華民國境內者。二、
      在中華民國境內無住所，而於一課稅年度內在中華民國境
      內居留合計滿183 天者』，乃以納稅義務人在中華民國境
      內有無住所為標準，分別就『中華民國境內居住之個人』
      乙詞所設定義，兩款情形不同，不容彼此混淆。故依第1
      款規定，祇須納稅義務人在中華民國境內有住所，並有經
      常居住之事實，縱於一課稅年度內未居住屆滿183 天，亦
      應認其為『中華民國境內居住之個人』，從而該項規定與
      租稅法律主義並無違背。」為司法院釋字第198 號所解釋
      。再按「××資訊股份有限公司依合約計畫派員赴中華民
      國境外提供資訊技術服務，該公司員工依合約所定期限在
      國外提供技術服務，係屬國外出差性質，其自該公司取得
      之勞務報酬，仍屬中華民國來源所得，應依法課徵綜合所
      得稅。」「××航空工業公司依契約計畫派員赴中華民國
      境外執行各項採購案履約任務，其員工依契約所定期限在
      國外執行各項採購任務，係屬國外出差性質，其自該公司
      取得之勞務報酬，仍屬中華民國來源所得，應依法課徵綜
      合所得稅。」為財政部84年6 月21日臺財稅第000000000
      號及87年8 月7 日臺財稅第871957592 號函所明釋。
    2.原告92年度綜合所得稅結算申報，列報配偶取自國合會其
      他所得2,580,615 元，並於結算申報書註記係境外所得，
      勞務提供地為中美洲宏都拉斯，未計入綜合所得總額，經
      原查核定仍屬中華民國來源薪資所得，通報被告所屬新店
      稽徵所，歸課原告綜合所得稅。原告主張配偶係國合會所
      聘用，派駐宏都拉斯之駐地顧問協調人，勞務完全於國外
      提供，92年僅返國14天，係屬駐外人員，並非出差性質，
      取得之報酬非屬我國來源所得，無須課徵綜合所得稅，請
      予撤銷等語。
    3.查國合會於85年7 月1 日正式成立並運作，初始成立基金
      約116,000,000 元，係由前經濟部海外經濟合作發展基金
      裁撤決算後淨值捐贈設置依該基會設置條例第3 條規定：
      「本基金會之主管機關為外交部。」第5 條規定：「本基
      金會資金來源如下：一、政府預算撥入。二、基金孳息。
      三、借入款項。四、捐款收入。五、其他收入。」第7 條
      第1 項規定：「本基金會之業務範圍如下：一、協助友好
      或開發中國家經社會發展。二、增進與友好或開發中國家
      間經濟關係。三、與國際組織、國際機構或第三國合併，
      協助友好或開發中國家之經濟社會發展。四、給與國際難
      民或遭受天然災害國家以人道救助。五、為友好或開發中
      國家技術及人力之培訓及產業水準之提昇提供技術協助與
      技術服務。六、成立海外服務工作團以協助友我國家之地
      區之農業、工業、經建、醫療、教育等之改良與發展。七
      、其他有助於增進國際合作發展或促進對外友好關係事項
      。」第8 條第1 項規定：「本基金會設董事會，置董事11
      人至15人，由行政院長就下列人員遴聘之，並以其中1 人
      為董事長。一、外交部部長。二、經濟部部長。三、行政
      院不管部會政務委員一人。四、中央銀行總裁。五、行政
      院農業委員會主任委員。六、其他有關部會首長。七、專
      家學者及全國工商團體代表，不得少於三分之一。」足見
      國合會係依法受中央機關委託行使公權力之團體。
    4.又依據原告與國合會簽訂委任合約書附件「中美洲七國發
      展中小企業技術協助計畫－駐地協調人92年度業務執行經
      費預算書」記載：「一、顧問費…二、業務費…4.機票費
      …5.出差日支費…」及「經費動支及報銷規定」記載：「
      9.駐地協調人因本案須離開駐地出差時，本會支付經濟艙
      來回機票及相關機場稅、簽證手續費等，並依行政院頒佈
      之國外出差旅費標準按日按地區支付美金計算之生活費為
      出差津貼。」更見原告在駐地之出差日支費係比照公務人
      員報支，故國合會之聘僱人員在某種程度上具有公務人員
      色彩。
    5.依全國戶籍資料查詢清單顯示，原告配偶原設籍於臺北縣
      永和市○○里○○鄰○○路7 巷11弄11號4 樓，90年2 月21
      日申請戶籍遷入登記於臺北縣新店市○○里○○鄰○○路62
      巷8 號，92年11月11日復申請戶籍遷入登記於臺北縣永和
      市○○里○ 鄰○○○路○ 段12號16樓，並登記稱謂戶長，
      即在我國境內設有住所，又戶籍地乃各項法律效力之中心
      地，難謂非以久住之意思設定住所於該地，依前揭民法規
      定，該戶籍地即可視為住所，從而原告配偶縱未居住滿18
      3 天，仍應視為中華民國境內居住之個人，且其92年度在
      中華民國境內有營利及利息所得合計10,714元，其配偶、
      子女亦設籍臺灣居住，足證經濟活動重心仍在中華民國境
      內，參諸司法院釋字第198 號解釋意旨，應認其為中華民
      國境內居住之個人，又所得之所以得以負擔租稅，乃在財
      產權受憲法保障同時，為公共利益所必要，得以法律限制
      之，亦即所有權附有社會義務。而個人所得，因係經由市
      場供給需求中，所創造出價值之增加，因此，所得應附有
      社會義務，而具有可稅性；基此法理，個人受僱中華民國
      境內公司，若其是為雇主目的出差境外至他公司提供勞務
      ，並其個人所得亦係基於中華民國法律社會及經濟社會所
      提供之交易市場條件，而有所增益，則不論其前往境外出
      差之時間長短，原則上均應認屬中華民國來源所得，而併
      入其個人綜合所得課徵綜合所得稅。
    6.查原告配偶92年1 月至12月受聘僱於國合會，擔任宏都拉
      斯駐地顧問，全年領取薪資2,580,615 元，均由國合會在
      中華民國境內支付，係受國合會指派至他國工作，依原告
      配偶與國合會簽署駐地顧問委任合約書所載，國合會按月
      支付其顧問費內含所得稅款，並支付出差費用，又該會94
      年5 月5 日各類所得扣報繳資料更正申請書及同年月6 日
      財國合發字第0940004824號函更正支付原告配偶系爭所得
      為薪資所得，本件原告與國合會簽訂委任合約書，雖不因
      此取得狹義公務人員之身分或資格，但就其合約內容觀之
      ，原告係屬國合會派駐在國外工作之人員，其於境內獲取
      報酬之情形，參照所得稅法第8 條第8 款規定，應認定其
      為同法同條第11款所稱「在中華民國境內取得之其他收益
      」，仍屬中華民國來源所得，應課徵綜合所得稅。
    7.綜上論述，原處分及訴願決定並無違誤。
   理  由
壹、程序事項：
一、本件原告起訴時，被告之代表人為凌忠嫄，嗣於訴訟中變為
    陳文宗，茲據新任代表人具狀聲明承受訴訟，經核無不合，
    應予准許。
二、按「訴狀送達後，原告不得將原訴變更或追加他訴。但經被
    告同意，或行政法院認為適當者，不在此限。」行政訴訟法
    第111 條第1 項定有明文。而變更或追加他訴是否適當，則
    應就訴訟資料利用之可能、當事人利益、訴訟經濟等具體情
    事加以衡量。本件起訴狀送達後，原告追加「被告應退還原
    告92年度原已按月扣繳之所得稅款237,176 元。」之聲明，
    經查，該部分係原告業已繳納之系爭稅款，為兩造所不爭之
    事實，原告以撤銷原處分為前提，請求於原處分經撤銷時一
    併回復原狀，退還上開已繳稅款，經核與行政訴訟法第196
    條之規定並無不合，本院認原告上開追加於法無違，應予准
    許。
貳、實體事項：
一、原告主張：原告配偶之所得應屬境外所得，並非中華民國來
    源所得，依所得稅法第8 條第3 款之反面解釋，應免納所得
    稅：原告配偶與國合會係簽訂「中美洲七國發展中小企業技
    術協助計畫駐地顧問委任合約書」，其名稱不僅已標明係「
    委任」契約，而非聘僱，且其內容係屬委任原告配偶為「駐
    地顧問」（合約名稱及前言），就中美洲地區7 個國家之工
    業援助計畫，基於專業知識與經驗，有全權之裁量權，故其
    係屬委任契約應無疑義。原告配偶係受國合會委任，於92年
    度全年派駐中美洲宏都拉斯，在中美洲經濟整合銀行辦公，
    且原告配偶於92年全年中，僅於該年度3 月1 日至15日返國
    述職，於臺灣停留15天屬派駐國外服務之情形。依據前述所
    得稅法第8 條第3 款之反面解釋，以及財政部69年10月15日
    臺財稅第38556 號函、63年10月3 日臺財稅第37273 號函之
    釋示內容，原告之系爭所得確屬境外所得，應免納所得稅。
    被告以財政部84年6 月21日臺財稅字第000000000 號函而為
    不利於原告配偶之主張，惟查該釋示之內容係以「該公司員
    工」「出差」為構成要件事實，惟本件原告配偶既非國合會
    之員工，亦非出差，與該釋示之事實並不符合，被告不得強
    加比附援引。至於被告以系爭薪資「均由國合會在中華民國
    境內支付」，及被告及訴願機關將上開以宏都拉斯為駐地，
    而出差至第三國之出差費，誤認為係自臺灣出差國外之出差
    費，而為不利於原告配偶之認定，均有違誤。從而，誤認為
    原告配偶係以國外出差性質自臺灣前往駐地宏都拉斯工作，
    實與事實不符。為此，原告依據行政訴訟法第4 條第1 項、
    第8 條、第196 條規定提起本件撤銷訴訟，求為判決如聲明
    所示。
二、被告則以：原告配偶92年1 月至12月受聘僱於國合會，擔任
    宏都拉斯駐地顧問，全年領取薪資2,580,615 元，均由國合
    會在中華民國境內支付，係受國合會指派至他國工作，依原
    告配偶與國合會簽署駐地顧問委任合約書所載，國合會按月
    支付其顧問費內含所得稅款，並支付出差費用，又該會94年
    5 月5 日各類所得扣報繳資料更正申請書及同年月6 日財國
    合發字第0940004824號函更正支付原告配偶系爭所得為薪資
    所得，本件原告與國合會簽訂委任合約書，雖不因此取得狹
    義公務人員之身分或資格，但就其合約內容觀之，原告係屬
    國合會派駐在國外工作之人員，其於境內獲取報酬之情形，
    參照所得稅法第8 條第8 款規定，應認定其為同法同條第11
    款所稱「在中華民國境內取得之其他收益」，仍屬中華民國
    來源所得，應課徵綜合所得稅等語，資為抗辯。
三、上開事實概要欄所述之事實，除後列之爭點事項外，其餘為
    兩造所不爭執，並有中美洲七國發展中小企業技術協助計畫
    駐地協調人委任合約書、國合會96年3 月30日財國合發字第
    0960003297號函、95年10月26日財國合發字第0950013111號
    函、入出國日期證明書、92年度綜合所得稅核定稅額繳款書
    、被告所屬新店稽徵所94年8 月26日第0000000000號核定通
    知書、結算申報書、91及92年度綜合所得稅各類所得資料更
    正通知書、國合會94年5 月6 日財國合發字第0940004824號
    函、中美洲七國發展中小企業技術協助計畫駐地協調人92年
    業務執行經費預算書、經費動支及報銷規定及附表、中美洲
    七國發展中小企業技術協助計畫駐地協調人工作規範書、各
    類所得扣繳暨免扣繳憑單、中美洲經濟整合銀行員工優惠利
    率存款等件分別附原處分卷、訴願卷及本院卷可稽，為可確
    認之事實。
四、歸納兩造之上述主張，本件爭執之重點厥為：原告配偶之工
    作性質究為出差或派駐？系爭薪資所得係屬中華民國來源所
    得或境外所得？是否應課徵綜合所得稅？財政部69年10月15
    日臺財稅第38556 號、63年10月3 日臺財稅第37273 號函示
    在本件有無適用？被告歸課並補徵原告系爭稅額有無違誤？
    茲分述如下：
（一）按「個人之綜合所得總額，以其全年下列各類所得合併計
      算之：…第三類：薪資所得：凡公、教、軍、警、公私事
      業職工薪資及提供勞務者之所得：一、薪資所得之計算，
      以在職務上或工作上取得之各種薪資收入為所得額。二、
      前項薪資包括：薪金、俸給、工資、津貼、歲費、獎金及
      紅利各種補助費。但為雇主之目的，執行職務而支領之差
      旅費、日支費及加班費不超過規定標準者，及依第4 條規
      定免稅之項目，不在此限。」所得稅法第14條第1 項第3
      類定有明文。經查，依照原告配偶陳敏全與國合會於91年
      12月31日簽訂之「中美洲七國發展中小企業技術協助計畫
      駐地顧問委任合約書」前言：「茲為甲方（按指國合會）
      委託乙方（按指原告）以協調人方式為甲方中美洲七國發
      展中小企業技術協助計畫之駐地顧問，雙方同意訂定下列
      條款，以資共同遵守。」第4 條約定：「乙方之義務：乙
      方於合約期限內，應以善良管理人之注意義務，協助甲方
      推動『中美洲七國發展中小企業技術協助計畫』，並依本
      合約內容及附件之工作規範書、業務執行經費預算書中所
      載，遵守各項規定及完成各項工作。」第5 條約定：「甲
      方之義務：一、甲方應按月支付乙方顧問費每月美金六千
      元整（內含所得稅款）及比照本會駐外人員投保駐地醫療
      保險及新臺幣三百萬元之駐外人員綜合險。二、甲方應提
      供乙方因執行本案所必須發生之相關費用，各項費用預算
      及支用、核銷規定詳載於本合約附件之業務執行經費預算
      書中。」足見，本件係原告配偶於一定期限內為國合會服
      勞務，國合約給付報酬之契約，雖名曰「委任合約書」，
      但具體言之，其實際內涵應屬僱傭之法律關係；且原告係
      依契約約定派駐在國外擔任上開計畫之駐地顧問，並非單
      純出差之性質。準此，本件原告取自國合會之所得2,580,
      615 元，應屬所得稅法第14條第1 項第3 類所規定之「薪
      資所得」。況國合會事後亦以94年5 月5 日各類所得扣報
      繳資料更正申請書及94年5 月6 日財國合發字第09400048
      24號函，將支付原告之系爭所得更正為薪資所得，有上開
      函附卷可參（參見原處分卷第17頁），更足佐證系爭所得
      確為薪資所得無疑。雖原告另主張國合會又發函向被告申
      請更正原告92年度之各類所得扣繳暨免扣繳憑單云云，但
      查原告所提示用以證明上節主張之扣繳憑單，其所得類別
      仍記載薪資所得，有該扣繳憑單在卷足憑（參見本院卷第
      93頁），故原告此部分主張，洵非可採。綜核上情，被告
      認定原告取自國合會之勞務報酬係屬中華民國來源所得，
      並依法課徵綜合所得稅，即非無據。
（二）次按，所得稅法第2 條規定：「凡有中華民國來源所得之
      個人，應就其中華民國來源之所得，依本法規定，課徵綜
      合所得稅。非中華民國境內居住之個人，而有中華民國來
      源所得者，除本法另有規定外，其應納稅額，分別就源扣
      繳。」依此規定，我國對個人綜合所得稅係採屬地主義，
      只要有中華民國來源所得之個人，不論其是否在中華民國
      境內居住，均應課徵綜合所得稅，且對於非中華民國境內
      居住之個人，其應納稅額部分，並應就源扣繳。另所得稅
      法第8 條規定：「本法稱中華民國來源所得，係指左列各
      項所得：一、依中華民國公司法規定設立登記成立之公司
      ，或經中華民國政府認許在中華民國境內營業之外國公司
      所分配之股利。二、中華民國境內之合作社或合夥組織營
      利事業所分配之盈餘。三、在中華民國境內提供勞務之報
      酬。但非中華民國境內居住之個人，於一課稅年度內在中
      華民國境內居留合計不超過九十天者，其自中華民國境外
      僱主所取得之勞務報酬不在此限。四、自中華民國各級政
      府、中華民國境內之法人及中華民國境內居住之個人所取
      得之利息。五、在中華民國境內之財產因租賃而取得之租
      金。六、專利權、商標權、著作權、秘密方法及各種特許
      權利，因在中華民國境內供他人使用所取得之權利金。七
      、在中華民國境內財產交易之增益。八、中華民國政府派
      駐國外工作人員，及一般雇用人員在國外提供勞務之報酬
      。九、在中華民國境內經營工商、農林、漁牧、礦冶等業
      之盈餘。一○、在中華民國境內參加各種競技、競賽、機
      會中獎等之獎金或給與。一一、在中華民國境內取得之其
      他收益。」上開規定，係明定中華民國來源所得之範圍及
      認定標準。其中所稱「在中華民國境內提供勞務之報酬」
      ，係以勞務提供地是否在我國境內為準，凡在我國境內提
      供勞務之報酬，均為中華民國來源所得，至於勞務報酬由
      何人支付或由何地支付，在所不問。又所得稅法第8 條第
      11款所指「在中華民國境內取得之其他收益」，係以取得
      地是否在我國境內為準。所謂其他收益，係指所得稅法第
      8 條第1 款至第10款所定公司分配之股利、盈餘、勞務報
      酬、利息所得、租賃所得、權利金所得、財產交易所得、
      工商業等盈餘、競技及機會中獎所得等以外之所得而言。
      本件原告雖主張其本件勞務提供地係在中華民國境外的中
      美洲宏都拉斯，系爭所得確屬境外所得，應免納所得稅云
      云。但查，依據原告配偶與國合會所簽訂之上開委任合約
      書附件「中美洲七國發展中小企業技術協助計畫」駐地協
      調人工作規範書記載：「一、工作內容：1.編擬業務預算
      送審，並據以執行。2.與各國官方、民間對日單位建立良
      好互動關係、保持密切聯繫。3.視需要協助遴聘各國當地
      協調人，指揮及監督其配合本案所需相關工作。4.收集各
      國經濟、產業相關資料及各國際援助機構相關計畫執行內
      容及狀況。5.協助安排輔導工作所需相關配合事項，必要
      時須赴當地了解並監督輔導工作執行狀況。6.隨時彙整各
      國各界（含我駐各國大使館）對本案執行之相關反應、建
      議及需求。7.視需要支援本會其他計畫及相關交辦事項。
      二、工作要求：1.每月填具工作報告送本會備查（含所聘
      各國當地協調專家之工作報告）。2.就各國各次輔導工作
      撰寫成效評估報告及後續辦理建議報會。3.控管各項業務
      支出並每月製作會計報表報會，每季備妥各項單據併會計
      報表送會核銷。4.秉持協調人立場與各相關單位就業務所
      需進行溝通與協調，惟正式函件及相關承諾事項須經本會
      簽認後出本會具名發函才具效力。5.於各國各輔導工作執
      行期間，隨時了解執行狀況及所遇困難，協助解決相關問
      題並與本會承辦人保持密切聯繫。6.隨時彙整各國產經狀
      況加以分析，並提供評估報告報會。」其中「編擬業務預
      算送審，並據以執行」、「隨時彙整各國各界（含我駐各
      國大使館）對本案執行之相關反應、建議及需求」、「每
      月填具工作報告送本會備查（含所聘各國當地協調專家之
      工作報告）」、「就各國各次輔導工作撰寫成效評估報告
      及後續辦理建議報會」、「控管各項業務支出並每月製作
      會計報表報會，每季備妥各項單據併會計報表送會核銷」
      、「隨時彙整各國產經狀況加以分析，並提供評估報告報
      會」等項目需提出於在臺之國合會；而原告亦於書狀內自
      承「原告配偶於92年全年中，僅於該年度3 月1 日至15日
      『返國述職』，於臺灣停留15天…」云云，復有原告配偶
      入出國日期證明書在卷足憑，顯見本件原告配偶勞務提供
      地不全然在中華民國境外，故原告訴稱勞務提供地均在宏
      都拉斯云云，即與事實不符。
（三）退萬步而言，縱認原告配偶之勞務提供地均在境外，然按
      國際合作發展基金會設置條例第3 條規定：「本基金會之
      主管機關為外交部。但業務涉及其他部會之職掌者，由外
      交部商同各該部會辦理之。」第5 條規定：「本基金會資
      金來源如下：一、政府預算撥入。二、基金孳息。三、借
      入款項。四、捐款收入。五、其他收入。」第七條規定：
      「本基金會之業務範圍如下：一、協助友好或開發中國家
      經濟社會發展。二、增進與友好或開發中國家間經濟關係
      。三、與國際組織、國際機構或第三國合作，協助友好或
      開發中國家之經濟社會發展。四、給與國際難民或遭受天
      然災害國家以人道救助。五、為友好開發中國家技術人力
      之培訓及產業水準之提昇而提供技術協助與技術服務。六
      、成立海外服務工作團，以協助友我國家及地區之農業、
      工業、經建、醫療、教育等之改良與發展。七、其他有助
      於增進國際合作發展或促進對外友好關係事項。前項業務
      ，得視需要委託國內外金融機構、財團法人或其他專業性
      機構辦理。」第8 條第1 項規定：「本基金會設董事會，
      置董事十一人至十五人，由行政院院長就下列人員遴聘之
      ，並以其中一人為董事長：一、外交部部長。二、經濟部
      部長。三、行政院不管部會政務委員一人。四、中央銀行
      總裁。五、行政院農業委員會主任委員。六、其他有關部
      會首長。七、專家學者及全國工商團體代表，不得少於三
      分之一。」第16條規定：「本基金會應定期向立法院提出
      工作報告。」足見國合會為財團公法人，係依法受中央機
      關委託行使公權力之團體。又依據原告與國合會簽訂上開
      委任合約書附件「中美洲七國發展中小企業技術協助計畫
      」駐地協調人92年業務執行經費預算書記載：「一、顧問
      費…二、業務費：…4.機票費…5.出差日支費…」，及經
      費動支及報銷規定第9 點規定：「駐地協調人因本案須離
      開駐地出差時，本會支付經濟艙來回機票及相關機場稅、
      簽證手續費等，並依『行政院』頒佈之國外出差旅費標準
      按日按地區支付美金計算之生活費為出差津貼…。」更見
      原告在駐地之出差日支費係比照公務人員報支，故國合會
      之聘僱人員在某種程度上具有公務人員色彩。本件原告與
      國合會簽訂上開委任合約書，雖不因此取得狹義公務人員
      之身分或資格，但就其合約內容觀之，原告係屬國合會派
      駐在國外工作之人員，其情形核與所得稅法第8 條第8 款
      所規定「中華民國政府派駐國外工作人員，及一般雇用人
      員在國外提供勞務之報酬」相類似，同屬因公務關係，須
      至國外工作，但於境內獲取對價之情形，故應比照課徵所
      得稅。惟其性質究非所得稅法第8 條第8 款所稱之「中華
      民國政府派駐國外工作人員，及一般雇用人員在國外提供
      勞務之報酬」，又非屬同法第1 款至第10款所定公司分配
      之股利、盈餘、勞務報酬、利息所得、租賃所得、權利金
      所得、財產交易所得、工商業等盈餘、競技及機會中獎所
      得等，參酌首開說明，應認定其為同條第11款所稱之「在
      中華民國境內取得之其他收益」，仍屬中華民國來源所得
      。因此，本件並無所得稅法第8 條第3 款之適用餘地，依
      據前述所得稅法第8 條第3 款之反面解釋，原告配偶之系
      爭所得確屬境外所得，應免納所得稅云云，即難謂可採。
（四）雖原告另引用財政部69年10月15日臺財稅第38556 號函、
      63年10月3 日臺財稅第37273 號函之釋示內容，主張本件
      有上開函示之適用，應免徵所得稅云云。但查，財政部69
      年10月15日臺財稅第38556 號函示：「…我國公司派在各
      該公司國外分支機構服務，並經常居住國外之員工，包括
      該分支機構於當地僱用之雇員，其因在我國境外提供勞務
      之薪資，不屬中華民國來源所得，依法免徵所得稅，前經
      本部63.10.03臺財稅第三七二七三號函釋有案。本案貴公
      司派駐國外分公司及辦事處服務並經常居住國外之員工，
      其因在國外提供勞務而取得之報酬，包括國內支領之薪資
      ，非屬我國來源所得，可免扣繳我國所得稅。」財政部63
      年10月3 日臺財稅第37273 號函示：「我國公司派在各該
      公司國外分支機構服務，並經常居住國外之員工包括該分
      支機構於當地僱用之僱員，其因在我國境外提供勞務之薪
      資，不屬中華民國來源所得，依法免徵所得稅。」皆係針
      對公司之私法人所為之解釋，與本案事涉公法人之情形略
      有不同，自難相提並論，援引比附。
五、綜上所述，原處分固引用財政部84年6 月21日臺財稅第8416
    29949 號函示：「××資訊股份有限公司依合約計畫派員赴
    中華民國境外提供資訊技術服務，該公司員工依合約所定期
    限在國外提供技術服務，係屬國外出差性質，其自該公司取
    得之勞務報酬，仍屬中華民國來源所得，應依法課徵綜合所
    得稅。」認定原告配偶受僱至中美洲宏都拉斯擔任駐地顧問
    ，屬國外出差性質，雖有疑義，但其以原告配偶在系爭年度
    領取之薪資均由國合會在中華民國境內支付，核屬中華民國
    來源所得，應依法課徵綜合所得稅之結論，與本院所為之認
    定尚無二致，揆諸前揭法條規定，即無違誤，訴願決定予以
    維持，亦無不合。原告徒執前詞，訴請撤銷原處分及訴願決
    定，為無理由，應予駁回。至於原告另以原處分撤銷為前提
    ，依據行政訴訟法第8 條及第196 條規定，追加請求被告應
    退還原告92年度已扣繳之所得稅款237,176 元部分，因前提
    不存在，其請求即失所附麗，應併予駁回。
六、兩造其餘陳述於判決結果不生影響，無庸一一論列，併予敘
    明。
據上論結，本件原告之訴及追加之訴均無理由，爰依行政訴訟法
第98條第1 項前段，判決如主文。
中　　華　　民　　國　　96　　年　  11　　月　　7　　 日
                  第 一 庭 審 判 長 法  官　王立杰
                                    法  官　周玫芳
                                    法  官　劉錫賢
上為正本係照原本作成。
如不服本判決，應於送達後20日內向本院提出上訴狀並表明上訴
理由，如於本判決宣示後送達前提起上訴者，應於判決送達後20
日內補提上訴理由書(須按他造人數附繕本)。
中　　華　　民　　國　　96　　年　  11　　月　　7　　 日
                                    書記官  林佳蘋
